---
title: "Comparativa conexiones HTTP y HTTPS"
author: "Team1kenobi"
output:
  html_document: default
  pdf_document: default
---

#### **Creación directorios**

Para empezar se crean las carpetas donde se almacenarán los datos.

```{r}
dds.base::createPath("http")
dds.base::createPath("https")
dds.base::createPath("maxmind")
```

#### **Descarga datasets**

Una vez creadas, se descargan los datasets. En este caso **HTTP** y **HTTPS**, los cuales se compararán posteriormente. Comentar que el código funciona para cualquier otro dataset(csv) de rapid7.

**URL datasets:**
- https://opendata.rapid7.com/sonar.tcp/

**Datasets HTTP y HTTPS:**

- https://opendata.rapid7.com/sonar.tcp/2019-04-20-1555731287-http_get_5000.csv.gz
- https://opendata.rapid7.com/sonar.tcp/2019-04-20-1555735028-https_get_5001.csv.gz

```{r}
ds.http=dds.base::downloadScanIO("https://opendata.rapid7.com/sonar.tcp/2019-04-20-1555731287-http_get_5000.csv.gz","http","scansio.http")
ds.https=dds.base::downloadScanIO("https://opendata.rapid7.com/sonar.tcp/2019-04-20-1555735028-https_get_5001.csv.gz","https","scansio.https")

ds.maxmind=dds.base::downloadMaxmind("maxmind")
```

#### **Generación Dataframes**

Se generan muestras de los datasets especificados: **HTTP y HTTPS**

Dichos dataframes contienen información de conexiones **HTTP** y **HTTPS** mostrando las IP's origen y destino de la comunicación.

- **HTTP**: Se genera una muestra del dataset HTTP con los parámetros nrows=3000(total de filas posibles a mostrar) y scope=3000(total de filas mostradas). Dichos parámetros pueden modificarse para generar dataframes con diferentes valores, siempre que se respete la siguiente condición (nrows<scope).
- **HTTPS**: Se genera una muestra del dataset HTTP con los parámetros nrows=3000(total de filas posibles a mostrar) y scope=3000(total de filas mostradas). Dichos parámetros pueden modificarse para generar dataframes con diferentes valores, siempre que se respete la siguiente condición (nrows<scope).

Se genera dataframe del dataset **MAXMIND**

Dicho dataframe contiene información sobre la geolocalización de diferentes rangos IP (REDES).

- **MAXMIND**: Se genera dataframe cambiando el valor de las redes por su IP MAX y MIN. Ej: 192.168.1.0/24 -> min:192.168.1.1 // max:192.168.1.255

```{r}
df.http=dds.base::generate.dfScan(3000,3000,ds.http)
df.https=dds.base::generate.dfScan(3000,3000,ds.https)
df.maxmind=dds.base::generate.dfMaxmind(ds.maxmind)
```

#### **Unión dataframes**
Se junta cada uno de los dataframe **HTTP** y **HTTPS** con el dataframe Maxmind para obtener la geolocalización de las IP origen y destino.

```{r}
df.http.maxmind=dds.base::cleanAndJoin.df(df.http,df.maxmind)
df.https.maxmind=dds.base::cleanAndJoin.df(df.https,df.maxmind)
```

#### **Se añade Country**
Se procesa la longitud y latitud de la IP origen de cada fila del dataframe y se consigue el pais asociado. 
```{r}
df.http.country=dds.base::addCountry(df.http.maxmind)
df.https.country=dds.base::addCountry(df.https.maxmind)
```

#### **Dataframe HTTP y HTTPS**
Se muestra los dataframe resultantes, en este caso mostramos el Dataframe HTTP a modo ejemplo, dejando el HTTPS comentado por si se quisiera visualizar.
```{r}
DT::datatable(df.http.country)
##DT::datatable(df.https.country)
```

#### **Barplot**
Se filtran los datos del dataframe para que muestre solo la cantidad de conexiones asociada a cada pais y seguidamente se muestran los datos con un barplot.

```{r}
dds.base::printBarplot(df.http.country)
dds.base::printBarplot(df.https.country)
```


#### **WorldMap**
Se filtran los datos del dataframe para que muestre solo la cantidad de conexiones asociada a cada pais y seguidamente se muestran los datos en un mapa mundo.

```{r}
df.http.country=dds.base::printWorldMap(df.http.country)
df.https.country=dds.base::printWorldMap(df.https.country)
```

