---
title: "Comparativa conexiones HTTP y HTTPS"
author: "Team1kenobi"
output: html_document
---

#### **Creación directorios**

Para empezar creamos las carpetas donde se almacenarán los datos.

```{r}
dds.base::createPath("http")
dds.base::createPath("https")
dds.base::createPath("maxmind")
```

#### **Descarga datasets**

Una vez creadas las carpetas, descargamos los datasets. En este caso hemos elegido los datasets **HTTP** y **HTTPS**, los cuales compararemos posteriormente. A pesar de esto, el código también funciona para cualquier otro dataset(csv) de rapid7
URL datasets:
- https://opendata.rapid7.com/sonar.tcp/

Datasets HTTP y HTTPS:

- https://opendata.rapid7.com/sonar.tcp/2019-04-20-1555731287-http_get_5000.csv.gz
- https://opendata.rapid7.com/sonar.tcp/2019-04-20-1555735028-https_get_5001.csv.gz

```{r}
ds.http=dds.base::downloadScanIO("https://opendata.rapid7.com/sonar.tcp/2019-04-20-1555731287-http_get_5000.csv.gz","http","scansio.http")
ds.https=dds.base::downloadScanIO("https://opendata.rapid7.com/sonar.tcp/2019-04-20-1555735028-https_get_5001.csv.gz","https","scansio.https")

ds.maxmind=dds.base::downloadMaxmind("maxmind")

```

#### **Generación Dataframes**

Generamos muestras de los datasets especificados:

#### **HTTP y HTTPS**

Dichos dataframes contienen información de conexiones **HTTP** y **HTTPS** mostrando las IP's origen y destino de la comunicación.

- **HTTP**: Generamos una muestra del dataset HTTP con los parámetros nrows=600 y scope=500. Dichos parámetros pueden modificarse para generar dataframes con diferentes valores, siempre que se respete la siguiente condición (nrows<scope).
- **HTTPS**: Generamos una muestra del dataset HTTPS con los parámetros nrows=600 y scope=500. Dichos parámetros pueden modificarse para generar dataframes con diferentes valores, siempre que se respete la siguiente condición (nrows<scope).


#### **MAXMIND**

Dicho dataframe contiene información sobre la geolocalización de diferentes rangos ip (redes).

- **maxmind**: Generamos un dataframe cambiando el valor de las redes por su ip max y min. Ej: 192.168.1.0/24 -> min:192.168.1.1 // max:192.168.1.255

```{r}
df.http=dds.base::generate.dfScan(600,500,ds.http)
df.https=dds.base::generate.dfScan(600,500,ds.https)
df.maxmind=dds.base::generate.dfMaxmind(ds.maxmind)

```
#### **Unión dataframes**
Seguidamente juntamos cada uno de los dataframe **HTTP** y **HTTPS** con el dataframe maxmind para obtener la geolocalización de cada una de sus ips origen y destino.

```{r}
df.http.maxmind=dds.base::cleanAndJoin.df(df.http,df.maxmind)
df.https.maxmind=dds.base::cleanAndJoin.df(df.https,df.maxmind)
```
#### **Mostramos dataframes HTTP y HTTPS**
Para terminar, mostramos los dataframe resultantes.
```{r}
DT::datatable(df.http.maxmind)
DT::datatable(df.https.maxmind)

```

#### **Geolocalización IP**
Próximanente...

En el siguiente apartado mostraremos un mapa con la geolocalización de cada una de las ip's que han realizado una conexión HTTP y HTTPS para analizar en que zonas del mundo se realizan conexiones seguras y en que zonas no.

Probablemente añadiremos más análisis pero aún no los hemos defindo.
